# 请教陈版，医院医保卡回款扣款确认事项

提问人：朱广洋 xa0242 时间：2019-05-24 20:39:01
请教陈版及各位老师：
A 企业为连锁医疗机构，存在较多的患者医保卡收入，A 企业实际与当地社保部门结算时，会出现几种扣款的情况，具体如下：
1 ）当地医保部门组织专家组，对市内所有同类医院进行打分，根据打分的高低存在不同程度的扣款，扣款金额一般不到当年应收医保卡的 1%。当年应收医保卡的扣款一般在次年度由医保机构通知企业。
2 ）按月向医保机构提供病例等资料时，医保机构会因为提供资料不完整为由进行扣款，公司每月提供资料是一样的，但在个别月份会出现此类扣款，公司不能把控，该类扣款一般不到当年应收医保卡的 1%。
3 ）公司内控严格按照医保范围划价刷医保卡，但存在部分药品上月还在报销范围内，当月去医保机构时已变为不在医保范围内，医保机构将此部分全部扣掉，该类扣款较为少见但存在，公司不可控。
请问各位老师，上述扣款公司分别应如何处理？

回答人：chenyiwei
这种情况，理论上应根据医院方对这些扣款能否合理预见以及是否医院方可控制，确定是否属于前期差错，据此确定是否调整以前年度的收入。如果不属于前期差错或者影响不重大的，则调整实际发生扣款年度的收入。
另外，如果扣款发生在资产负债表日后、财报批准报出日之前，且涉及的是报告年度的收入，则一般冲减报告年度的收入。

提问人：oceanland 时间：2019-12-10 11:22:55
陈老师，此处想提出疑问
实务中，医院会在确认收入后，按一定比例计提与社保中心往来坏账，期末社保中心出具单据核定社保中心不认可的应收款。
根据老收入准则，收入确认条件是风险报酬转移、收入价款能够可靠计量等。
我认为此处医院作为已提供劳务或已销售相关商品的销售方，真正对应的客户是病人，业务中病患是通过医保、现金支付了已有相关机构核定的药费、治疗费，这是满足收入定义的。
而医院无法收回部分是他们与医保中心的往来，应作为无法收回的坏账进行核销处理。
请问陈版这种思路妥否？

回答人：chenyiwei
这还是双方对收入金额确认的差异，不是对方债务人的信用风险，故应调整收入，而不是确认坏账准备。